# 关于 PPP项目未验收前合同资产与其他非流动资产的区分

提问人：Dandelion823 时间：2021-08-04 16:56:46
求助各位前辈：
根据《企业会计准则解释第 14 号》PPP项目建设主体在政府正式验收前，对应的建设投入都要计入【合同资产】，根据其流动性来区分是否在【其他非流动资产】，在验收之后再根据金融资产、无形资产或者是混合模式确认长期应收款、无形资产。
我的问题是在合同资产的这个流动性是根据本身这个建设资产的流动性的性质来讲区分呢还是根据各期投入来区分呢？
假设PPP项目是无形资产模式，第一年建设投入 100 万，第二年建设投入 50 万，项目未达到预定可使用状态，政府也没有验收，那下面列示哪个理解的对呢?
1 、第一年：合同资产 100 万，第二年：合同资产 50 万，其他非流动资产 100 万
2 、第一年：其他非流动资产 100 万，第二年：其他非流动资产 150 万

回答人：chenyiwei
资产的流动性确定原则和《企业会计准则第 30 号——财务报表列报（ 2014 年修订）》第十七条和第十八条的规定一致。
对于金融资产，以及将形成金融资产的合同资产，根据预计变现（产生现金流入）是否预计在一年内，确定是否属于流动资产。
对于无形资产，以及将形成无形资产的合同资产，一律属于非流动资产。
因此，如果确定是无形资产模式，则其合同资产从其形成之日起就列报为“其他非流动资产”。

提问人：wuxingcfchen 时间：2021-08-13 23:33:12
请问陈版，“根据预计变现是否预计在一年内”是整体列报，还是分部分列报？

回答人：chenyiwei
金融资产的流动性列报是可以分部分的。无形资产、固定资产、长期待摊费用、使用权资产等都不行。